【裁判字號】    95,裁,1987
【裁判日期】    950831
【裁判案由】    土地重劃
【裁判全文】
最  高  行  政  法  院  裁  定
                                     95年度裁字第01987號
再 審原 告  甲○○
再 審被 告  高雄市政府
代  表  人  乙○○
上列當事人間因土地重劃事件，再審原告對於中華民國93年11月
4日本院93年度判字第01394號判決，提起再審之訴，其中關於行
政訴訟法第273條第1項第14款部分，本院裁定如下：
    主  文
本件移送於高雄高等行政法院。
    理  由
一、按「訴訟之全部或一部，法院認無管轄權者，依原告聲請或
    依職權以裁定移送於其管轄法院。」為行政訴訟法第18條準
    用民事訴訟法第28條第1項所明定。次按行政訴訟法第275條
    第3項規定，對於最高行政法院之判決，本於同法第273條第
    1項第9款至第14款事由聲明不服者，雖有同條第1、2項之情
    形，仍專屬原高等行政法院管轄。
二、本件再審原告前因土地重劃事件，向高雄高等行政法院提起
    行政訴訟，經該院以90年度訴字第1638號判決駁回再審原告
    之訴，再審原告不服，提起上訴，經本院以93年度判字第13
    94號判決（下稱原確定判決）認為無理由予以駁回。茲再審
    原告主張本案內政部訴願委員會主任委員林中森先生（下稱
    林主委），原任職內政部科長，後被延攬為高雄市政府地政
    處處長，後擢升為秘書長，再後則為內政部常務次長，最後
    兼任內政部訴願委員會主任委員至今。本案之行政程序先後
    步驟為：1.預告業主徵收；2.報請行政院徵收；3.由地政處
    公告徵收；4.與業主協商由徵收擬改為土地重劃；5.府內有
    關單位之協商；6.報請內政部都市計畫變更；7.報請內政部
    撤銷徵收並准予土地重劃。上陳之行政程序第1至第4項係由
    林氏任副市長任內以輔佐人身份完成，內政部之訴願決定又
    係林主委完成；顯係球員兼裁判，符合行政訴願法第32條第
    1項第3款之規定，應迴避而不迴避，而本案斷章取義，竟採
    從民國89年8月30日至同年11月3日之短暫時刻切入，既不顧
    全程事實也不成比例，並非適法；顯係被再審被告裝傻所騙
    ，敬請明察等語，而援引行政訴訟法第273條第1項第14款規
    定，對原確定判決提起再審之訴。揆諸前述說明，應專屬原
    高等行政法院管轄，爰裁定移送有管轄權之臺中高等行政法
    院審理。至於再審原告以原確定判決有行政訴訟法第273條
    第1項第1款、第3款之事由提起再審之訴部分，另由本院裁
    定駁回，附此敘明。
三、依行政訴訟法第18條、民事訴訟法第28條第1項裁定如主文
    。
中    華    民    國    95    年    8     月    31    日
                  第三庭審判長法  官  趙  永  康
                              法  官  姜  仁  脩
                              法  官  侯  東  昇
                              法  官  黃  淑  玲
                              法  官  林  文  舟
以  上  正  本  證  明  與  原  本  無  異
中    華    民    國    95    年    9     月    1     日
                              書記官  彭  秀  玲


司法院資訊處製作；財團法人民間司法改革基金會備份。
